臺灣士林地方法院民事簡易判決
                                   110年度湖簡字第367號
原      告  陳隆合  
被      告  顏義陽  
訴訟代理人  謝孟馨律師
上列當事人間損害賠償等事件，經本院於民國111年4月29日言詞
辯論終結，判決如下：
    主      文
原告之訴及假執行之聲請均駁回。
訴訟費用由原告負擔。
    事實及理由要領
一、本判決依民事訴訟法第434條第1項規定，合併記載事實及理
    由要領，其中原告之主張、被告之答辯，並依同條項規定，
    分別引用原告之起訴狀、被告之答辯狀（民國111年4月26日
    提出），以及本件110年10月21日、111年4月29日之言詞辯
    論筆錄。
二、本院之判斷
　㈠查，被告前向原告承租門牌新北市○○區○○路000巷00號房屋（
    下稱系爭房屋），嗣原告主張被告於108年4月10日租約屆期
    後未返還系爭房屋，而訴請被告遷讓返還，經本院10
　　9年湖簡字第931號（系爭另案）判決原告勝訴，原告並聲請
    假執行，經本院109年度司執字第55901號執行事件（下稱系
    爭執行事件）於109年10月10日核發自動履行命令，原告陳
    報被告已於同年11月2日搬遷完畢；另被告就上述判決提起
    上訴暨反訴，已經本院109年度簡上字第235號判決駁回其上
    訴及反訴確定在案等情，業經本院調閱系爭另案、系爭執行
    事件卷宗及上述二審判決予以查明，堪以認定。
　㈡原告本件請求有無理由之判斷
　⒈請求108年12月至109年10月占有系爭房屋，每月1萬4,000元
　　相當於租金之利益部分：
　　原告請求被告給付期間相當於租金之利益，惟查，兩造間就
    系爭房屋簽訂之租賃契約，約定每月租金為2,000元，此有
    系爭另案卷宗內附之租賃契約書可參；另，被告抗辯此期間
    每月2,000元之租金均已給付乙節，原告亦無爭執。此期間
    相當於每月租金之利益，被告既均已給付，則原告另行請求
    被告給付相當於租金之利益，即屬無據。
　⒉請求售屋違約金5萬元部分：
　　原告主張其於108年11月28日將系爭房屋出售他人，因被告
    不肯搬離，導致其無法買賣而違約，受有違約金5萬元之損
    害等語，但為被告所否認。原告雖提出其與訴外人吳朝財簽
    署之房屋買賣定金收據（下稱系爭定金收據）為憑，但被告
    亦否認該收據之真正。經核，該收據僅記載買賣標的房屋、
    總價及收受5萬元定金之條件，但未約定有關過戶、交付房
    屋、其他價款如何或何時給付等重要之權利義務內容，倘係
    預約性質，亦未約明成立買賣本約之期限，雙方既未約定相
    關之履行期限，自難認原告確有違約之事實；況且，單以系
    爭定金收據，亦不足證明原告確有給付違約金5萬元（即定
    金遭沒收）之事實。原告就此部分損害之主張，既未能舉證
    以明，自不足認為真正，其請求被告賠償，自無從准許。
　⒊請求強制執行費用6,400元部分：
　　按，強制執行之費用，以必要部分為限，由債務人負擔，並
    應與強制執行之債權同時收取。強制執行法第28條第1項定
    有明文。又，債權人因強制執行而支出之費用，得求償於債
    務人者，得準用民事訴訟法第91條之規定，向執行法院聲請
    確定其數額。前項費用及其他為債權人共同利益而支出之費
    用，得求償於債務人者，得就強制執行之財產先受清償。強
    制執行法第29條亦有明文。是以，執行程序所生之費用，自
    應循上述規定聲請執行。故原告此部分請求，欠缺權利保護
    之必要，應予駁回。
  ⒋請求家具費2萬5,000元部分：  
　　原告主張被告搬走其家具而請求賠償2萬5,000元，雖提出木
    製座椅照片為憑，但亦為被告所否認。檢視系爭另案卷附之
    租賃契約書，並未載明原告提供何等家具之內容；而就承租
    之初，原告是否提供家具？家具之原狀？價值若干？被告是
    否搬走？等情，原告皆未能舉證以明，其此部分請求，亦無
    從准許。
三、從而，原告依系爭租約、不當得利等法律關係，請求被告給
    付23萬5,400元及自109年11月9日起算按法定利率計算之利
    息，為無理由，應予駁回。其假執行之聲請，亦失所附麗，
    應併予駁回。
中　　華　　民　　國　　111 　年　　5 　　月　　13　　日
                  內湖簡易庭法  官  施月燿
以上為正本係照原本作成。
如不服本判決，應於送達後20日內，向本院提出上訴狀並表明上
訴理由，如於本判決宣示後送達前提起上訴者，應於判決送達後
20日內補提上訴理由書（須依對造人數附繕本）。
中　　華　　民　　國　　111 　年　　5 　　月　　13　　日
                            書記官  朱鈴玉